臺灣高等法院高雄分院民事裁定　　　　　100年度抗字第269號
抗　告　人　喬澤炎
上列抗告人因與羅余玉珠等間債務人異議之訴事件，對於中華民
國100年9月28日臺灣高雄地方法院100 年度補字第1241號所為裁
定提起抗告，本院裁定如下：
    主  文
抗告駁回。
抗告訴訟費用由抗告人負擔。
    理  由
一、抗告意旨略以：原裁定核定訴訟標的價額計算式，其中4,60
    7,200 元部分即本年度課稅現值所推算之房屋現值，另57,3
    00元部分如何計算出，希望釋明。又以核課房屋現值為原告
    利益乃不妥適，其理由為：(1)原告使用系爭房屋收益乃處於
    虧損狀態，即現有30間房屋達合理損益平衡即一間應為3000
    元即支付每月租金9 萬元與被告自99年9 月收取原告每月16
    萬元租金至今尚未同意降租金情形下，原告並無任何之利益
    ，即交易價額每月負7 萬元。(2)系爭房舍為鋼造已逾20年使
    用年限（見建物謄本），因起造人為被告合夥人，因陋就簡
    偷工減料，部分建物剝落中，需注意安全，依市場比較法估
    價，本建築物房舍殘值應為200 萬元，又被告20年來並未使
    房舍圓滿使用，任其破爛廢置，無支付任何修整房屋增益費
    用，其危險毀壞之程度當有崩塌之可能。原核定價額可議，
    應請以實際妥適之數據核計標的價額等情。
二、查系爭建物坐落高雄市○○區○○里○○路55號，經高雄市
    東區稅捐稽徵處核定100 年房屋稅繳款書所載，該建物營業
    用之課稅現值為4,607,200 元，另非住非營部分之課稅現值
    為57,300元（按即抗告意旨所稱應請釋明部分），此有上開
    房屋稅繳款書影本在卷可稽，二項合計為4,664,500 元，則
    原審據以核定訴訟標的價額為4,664,500 元，並命抗告人依
    法繳納第一審裁判費為47,233元，核無不合。抗告人以系爭
    房舍起建之初偷工減料，且年久失修有剝落情形指摘原裁定
    核定訴訟標的價額過高，尚非可採，蓋以眾所周知，稅捐機
    關核定房屋稅課稅之建物現值，並不會比市場交易價格高，
    原審據以核定系爭建物之訴訟標的價額，自無不合。抗告為
    無理由，應予駁回。
三、據上論結，本件抗告為無理由，依民事訴訟法第495 條之1
    、第449 條第1 項、第95條、第78條，裁定如主文。
中    華    民    國   100    年    11    月    2     日
                              民事第一庭
                                  審判長法官  黃金石
                                  法      官  曾錦昌
                                  法      官  魏式璧
以上正本證明與原本無異。
如不服本裁定應於送達後10日內向本院提出再抗告狀( 並按他造
當事人之人數附繕本) ，並繳納再抗告費新臺幣1,000 元。
再為抗告僅得以適用法規顯有錯誤為理由，並應委任律師為代理
人。如委任律師提起抗告者，應一併繳納抗告費。
中    華    民    國   100    年    11    月    2     日
                                  書  記  官  黃麗蓉
附註：
抗告人之配偶、三親等內之血親、二親等內之姻親，或抗告人為
法人、中央或地方機關時，其所屬專任人員具有律師資格並經法
院認適當者，亦得為第三審代理人。
抗告人或其法定代理人具有律師資格者及前項情形，應於提起抗
告或委任時釋明之。